---
title: "Covid_data_DE"
author: "Marco Degener"
date: "1 3 2021"
output: html_document
---

```{r setup, include=FALSE}
knitr::opts_chunk$set(echo = TRUE)



```

# Mein Projekt _COVID-19-Dashboard_

Das [Robert-Koch-Institut](https://www.rki.de/DE) bietet auf seiner Webseite [tagesaktuelle COVID-19-Daten](https://npgeo-corona-npgeo-de.hub.arcgis.com/datasets/dd4580c810204019a7b8eb3e0b329dd6_0?orderBy=Meldedatum), aufgeschlüsselt nach Bundesländern, Landkreisen, Geschlecht und Altersgruppen frei zum Herunterladen an. Diese Daten möchte ich automatisiert täglich herunterladen, aufbereiten und in einem online öffentlich verfügbaren Dashboard darstellen. Mein Plan ist, dazu hauptsächlich die Programmiersprache R zu verwenden, und ausschließlich kostenlose Ressourcen zu benutzen. Im Folgenden beschreibe ich meinen Workflow vom Herunterladen der Daten bis zum fertigen Dashboard.

## Daten vom RKI herunterladen

 

```{r }
summary(cars)
```

## Including Plots

You can also embed plots, for example:

```{r pressure, echo=FALSE}
plot(pressure)
```

Note that the `echo = FALSE` parameter was added to the code chunk to prevent printing of the R code that generated the plot.
